【裁判字號】    98,抗,238
【裁判日期】    981016
【裁判案由】    本票裁定
【裁判全文】
臺灣桃園地方法院民事裁定               98年度抗字第238號
抗  告  人  甲○○
上列抗告人因與相對人乙○○間聲請本票裁定事件，對於民國98
年9 月10日本院簡易庭司法事務官98年度司票字第6039號第一審
裁定提起抗告，本院裁定如下：
    主  文
抗告駁回。
抗告程序費用新臺幣壹仟元由抗告人負擔。
    理  由
一、按「在票據上簽名者，依票上所載文義負責。」、「執票人
    向本票發票人行使追索權時，得聲請法院裁定後強制執行。
    」票據法第5 條第1 項、第123 條分別定有明文。且按本票
    執票人，依票據法第123 條規定，聲請法院裁定許可對發票
    人強制執行，係屬非訟事件，此項聲請之裁定及抗告法院之
    裁定，僅依非訟事件程序，以審查強制執行許可與否，並無
    確定實體上法律關係存否之效力，如發票人就票據債務之存
    否有爭執時，應由發票人提起確認之訴，以資解決，最高法
    院57年台抗字第76號判例足資參照。
二、本件抗告意旨略以：抗告人開立系爭本票係因與真誠房屋仲
    介有限公司（下稱真誠房仲公司）之斡旋約定而簽發，且在
    看屋當初，抗告人即對真誠房仲公司所屬經紀人朱紹中表明
    ，房屋必須具有安全逃生設備，卻未獲理會，致抗告人已於
    民國98年8 月19日發函終止委託，則系爭本票本應返還與抗
    告人。再抗告人當初開立系爭本票並未指明受款人，其票上
    之受款人乙○○字樣並非抗告人所載，則相對人乙○○既非
    真誠房仲介公司為何能持有系爭本票，主張票據權利，為此
    依法提起本件抗告，請將原裁定廢棄等語。
三、經本院依形式上審核相對人於原審執以聲請裁定准予強制執
    行之系爭本票影本（見原審卷第6 頁），其形式上已經記載
    表明其為本票之文字、一定之金額、受款人、無條件擔任支
    付、付款地、發票人、發票年、月、日等事項，是並無不應
    准許之情形，雖抗告人主張受款人並非由其記載，惟按匯票
    未載受款人者，執票人得於無記名匯票之空白內，記載自己
    或他人為受款人，變更為記名匯票，就此規定於本票亦有準
    用，票據法第25條第2 項、第124 條定有明文，則縱原執票
    人轉讓系爭本票，並於其上登載相對人乙○○為受款人，亦
    不影響系爭本票之效力。原審據以為許可強制執行之裁定，
    於法尚無不合。抗告人前揭其他抗辯事由縱係屬實，仍無足
    影響原審裁定之結果。且抗告人與相對人間縱有何實體上法
    律關係之爭執，亦應由抗告人另行提起訴訟，以資解決，並
    非本件非訟程序所得審究。從而，本件抗告，揆諸首揭法律
    規定及最高法院判例意旨，為無理由，應予駁回。
四、爰裁定如主文。
中    華    民    國    98    年    10    月    16    日
              民事第二庭  審判長法  官  劉克聖
                                法  官  楊晴翔
                                法  官  陳彥年
以上正本係照原本作成。
本裁定除以適用法規顯有錯誤為理由，不得再抗告。如提起再抗
告，應於收受後10日內，向本院提出再抗告狀，並繳納再抗告費
新臺幣1,000 元。
中    華    民    國    98    年    10    月    16    日
                                書記官  劉霜潔


司法院資訊處製作；財團法人民間司法改革基金會備份。
